【裁判字號】    89,易,806
【裁判日期】    890930
【裁判案由】    毒品危害防制條例
【裁判全文】
臺灣高雄地方法院刑事判決                          八十九年度易字第八六號
    公  訴  人  臺灣高雄地方法院檢察署檢察官
    被      告  甲○○
右列被告因違反毒品危害防制條例案件，茲經檢察官提起公訴（八十八年度毒偵字第
三一九九號），本院判決如左：
    主  文
甲○○施用第二級毒品，累犯，處有期徒刑陸月，如易科罰金，以佰元折算壹日。
    事  實
一、甲○○前曾於民國八十二年間因違反麻醉藥品管理條例案件，經本院判處有期徒
    刑六月，業於八十四年一月四日易科罰金執行完畢。詎其仍不知悔改，於八十七
    年間再度因施用毒品案件，經台灣高雄地方法院檢察署檢察官聲請本院以八十七
    度毒聲字第一八號裁定送觀察、勒戒後，認有繼續施用毒品之傾向，再聲請本院
    以八十七年毒聲字第四二一號裁定令入強制戒治處所施以強制戒治，嗣經停止戒
    治，所餘戒治期間交付保護管束期滿，業經台灣高雄地方法院檢察署檢察官於八
    十八年七月九日以八十八年度戒毒偵字第四十號不起訴處分確定在案。詎其明知
    安非他命業經公告列為毒品防害防制條例第二條第二項之第二級毒品，不得非法
    持有、施用，竟猶不知戒絕，仍於八十八年十月二十三日十二時五十五分許回溯
    二十四小時內某時，非法施用第二級毒品安非他命一次。經警於八十八年十月二
    十三日下午十二時二十五分許強制拘提到警局，於同日十二時五十五分許採集尿
    液送驗檢出甲基安非他命陽性反應，而查悉上情。
二、案經高雄縣警察局鳳山分局報告臺灣高雄地方法院檢察署檢察官偵查起訴。
    理  由
一、右開事實，業經被告甲○○嗣於本院八十九年九月二十日審理時坦承不諱（見該
    日審判筆錄），而被告為警於八十八年十月二十三日下午十二時二十五分許強制
    拘提到警局，於同日十二時五十五分許所採集之尿液，經送檢驗之結果，確檢出
    甲基安非他命陽性反應，此復有長榮管理學院八十八年十一月一日陽性報告一紙
    在卷可憑，而甲基安非他命經口服投與後，約百分之七十於二十四小時內可自尿
    液中排出，又其尿液內含甲基安非他命成分之檢出，與投與甲基安非他命的量、
    個人體質、檢驗儀器之精密度有關，通常採尿化驗是否呈陽性反應，應以投與後
    二十四小時內所採者為宜，此有行政院生署藥物食品檢驗局（80）藥檢醫字第四
    五二九號函可查，足徵被告於八十八年十月二十三日下午十二時五十五分許在警
    局採集尿液時起往前回溯二十四小時內之某時，有施用第二級毒品安非他命一次
    之事實無訛。是被告嗣於本院前揭期日之自白，應與事實相符，足堪採信。又被
    告前曾於八十七年間因施用毒品案件，經台灣高雄地方法院檢察署檢察官聲請本
    院以八十七度毒聲字第一八號裁定送觀察、勒戒後，認有繼續施用毒品之傾向，
    再聲請本院以八十七年毒聲字第四二一號裁定令入強制戒治處所施以強制戒治，
    嗣經停止戒治，所餘戒治期間交付保護管束期滿，業經台灣高雄地方法院檢察署
    檢察官於八十八年七月九日以八十八年度戒毒偵字第四十號不起訴處分確定在案
    等事實，有上開不起訴處分書、本院被告全國前案記錄表、臺灣高雄地方法院檢
    察署刑案資料查註記錄表各一份在卷可稽。是其於五年內再犯本件毒品危害防制
    條例第十條之罪，事證明確，應依法予以論科。
二、按安非他命係毒品危害防制條例第二條第二項所稱之第二級毒品，不得持有、施
    用。次按犯毒品危害防制條例第十條施用第一級、第二級毒品之罪者，檢察官應
    先將被告送勒戒處所觀察、勒戒，經觀察、勒戒後，認有繼續施用毒品傾向者，
    應由檢察官聲請法院裁定令入戒治處所施以強制戒治，強制戒治期滿並交付保護
    管束期滿，應由檢察官直接為不起訴之處分。依此為不起訴處分後，五年內再犯
    第十條施用第一級、第二級毒品之罪，則不適用前開不起訴處分之規定，而應依
    一般刑事訴訟程序處理，此觀諸毒品危害防制條例第二十條第一項、第二項前段
    、第二十三條第一項、第二項之規定自明。被告前既已因施用毒品案件，經受觀
    察、勒戒、強制戒治期滿後，而獲不起訴處分確定在案，其於五年內再度施用毒
    品，依上開規定，即應予以論罪科刑。核被告所為，係犯毒品危害防制條例第十
    條第二項之施用第二級毒品罪，至被告非法持有安非他命後，進而施用，其持有
    之低度行為應被施用之高度行為所吸收，故均不另論其非法持有第二級毒品罪。
    又前曾於八十二年間因違反麻醉藥品管理條例案件，經本院判處有期徒刑六月，
    業於八十四年一月四日易科罰金執行完畢等事實，有台灣高等法院被全國前案紀
    錄表及台灣高雄地方法院檢察署刑案資料查註紀錄表各一份在卷可考，其於五年
    內再犯本件有期徒刑以上之罪，為累犯，應依刑法第四十七條規定加重其刑。爰
    審酌被告於毒品危害防制條例施行前即有施用毒品之不良素行，已如前述，其於
    毒品危害防制條例施行後，又因施用毒品案件經警查獲，並送觀察、勒戒及強制
    戒治後，為檢察官不起訴處分確定後，仍未能戒絕毒品，並隨即再犯，顯見戒毒
    意志不堅且無悔改之意，有失政府制定毒品危害防制條例之立法美意，本不宜寬
    貸，惟念其施用毒品乃自戕一己之身體健康，尚未害及他人，且僅施用一次，情
    節尚稱輕微，犯後亦已坦承犯行，態度良好等一切情狀，量處如主文所示之刑，
    諭知易科罰金之折算標準。
據上論斷，應依刑事訴訟法第二百九十九條第一項前段，毒品危害防制條例第十條第
二項、第二十三條第二項，刑法第十一條前段、第四十七條、第四十一條，罰金罰鍰
提高標準條例第二條，判決如主文。
中      華      民      國    八十九    年      九      月     三十     日
                                台灣高雄地方法院刑事庭
                                      法  官  陳淑卿
右正本證明與原本無異。
如不服本判決，應於判決送達後十日內，向本院提出上訴狀。
                            書記官  陳朝宗
中      華      民      國    八十九    年      十      月      二      日
附錄本案論罪科刑法條：
毒品危害防制條例第十條第二項：
  施用第二級毒品者，處三年以下有期徒刑。


司法院資訊處製作；財團法人民間司法改革基金會備份。
